【裁判字號】    89,易,3892
【裁判日期】    891117
【裁判案由】    就業服務法
【裁判全文】
臺灣板橋地方法院刑事判決                        八十九年度易字第三八九二號
    公  訴  人  臺灣板橋地方法院檢察署檢察官
    被      告  甲○○
右列被告因違反就業服務法案件，經檢察官聲請簡易判決處刑（八十九年度偵字第一
六七０號），本院認不得以簡易判決處刑，適用通常程序審理並判決如左：
    主  文
甲○○無罪。
    理  由
一、公訴意旨略以：被告甲○○明知未向主管機關申請許可不得聘僱或留用他人所聘
    僱外國人在中華民國境內工作，竟自民國八十八年一月間某日起，聘僱印尼國籍
    女子SUMIATI（原申請在苗栗縣通宵鎮從事看護甲○○之母蔡李美之工作）在台
    北縣新莊市○○路一九五巷三十三號甲○○所經營之塑膠工廠內擔任進料與混料
    之工作。迄八十九年一月十一日十六時許，在上址為警查獲。因認被告違反就服
    務法第五十三條第三款規定，其聘僱人數為一人，應依同法第五十八條第一項前
    段處斷云云。
二、按犯罪事實應依證據認定之，無證據不得推定其犯罪事實，又不能證明被告犯罪
    者，應諭知無罪之判決，刑事訴訟法第一百五十四條、第三百零一條第一項分別
    定有明文。訊據被告甲○○堅決否認有未經許可聘僱或留用他人申請聘僱之外國
    人之犯行，並辯稱：上開外勞係伊合法申請聘僱經後從事照顧伊母親之工作，僅
    偶爾至台北縣新莊市○○路一九五巷三十三號伊經營之塑膠工廠內擔任掃地工作
    而已等語。經查上開印尼國籍女子SUMIATI（護照號碼：AA448651）係被告甲○
    ○申請聘僱，經行政院勞工委員會許可聘僱，聘僱許可期限自八十七年十一月二
    日至九十年六月三十日，許可工作地點為雲林縣元長鄉西莊村十鄰西庄十四之一
    號，從事照顧被告之母蔡李美之監護工作，此有行政院勞工委員會八十九年八月
    二十九日台八十九勞職外字第０二一五六七三號函及附件在卷可稽，並經證人
    SUMIATI於警訊時證述屬實，足證被告上開所辯應堪採信。故本案應係被告甲○
    ○指派其所聘僱之上開外國人從事申請許可以外之工作，核其情節應係違反就業
    服務法第五十三條第四款之「指派所聘僱之外國人從事申請許可以外之工作」之
    規定，公訴人認被告甲○○係違反同條第三款之「未經許可聘僱或留用他人所申
    請聘僱之外國人」之規定，容有誤會。再按違反就業服務法第五十三條第四款規
    定，僅得課處新臺幣三千元以上三萬元以下罰鍰，同法第六十二條定有明文，並
    無刑罰之規定，是被告甲○○之行為並不構成犯罪。揆諸前揭說明，自應諭知被
    告甲○○無罪之判決。
據上論斷，應依刑事訴訟法第四百五十二條、第三百零一條第一項，判決如主文。
本案經檢察官楊仲農到庭執行職務。
中    華    民    國      八十九      年      十一   月       十七      日
                                      臺灣板橋地方法院刑事第三庭
                                          法  官  樊  季  康
右正本證明與原本無異。
如不服本判決，應於判決送達後十日內，向本院提出上訴狀。
                                          書記官  馬  秀  芳
中    華    民    國      八十九      年      十一   月       二十一    日


司法院資訊處製作；財團法人民間司法改革基金會備份。
